臺灣板橋地方法院刑事判決　　　　　　　 94年度易字第944號
公　訴　人　臺灣板橋地方法院檢察署檢察官
被　　　告　乙○○
上列被告因家庭暴力案件，經檢察官聲請以簡易判決處刑（94年
度偵字第4807號），經本院改行通常程序審理，被告於準備程序
對於被訴事實為認罪之陳述，本院合議庭裁定由受命法官獨任行
簡式審判程序而判決如下：
    主  文
乙○○傷害人之身體，處拘役參拾日，如易科罰金，以參佰元折
算壹日。
    事  實
一、乙○○與甲○○曾為夫妻關係，二人具有家庭暴力防治法第
    三條第一款所定之家庭成員關係。九十三年八月十四日晚間
    八時許，乙○○與甲○○因小孩照顧問題，甲○○與乙○○
    之現配偶於電話對話中發生爭執，乙○○知悉上情，心生不
    滿，遂前住在甲○○斯時位於台北縣新莊市○○路二八一號
    四樓住處，基於傷害犯意，以徒手毆打甲○○左胸一拳，致
    甲○○受有左胸前挫傷之傷害。
二、案經被害人甲○○訴請臺灣板橋地方法院檢察署檢察官偵查
    終結聲請本院以簡易判決處刑，經本院合議庭裁定由受命法
    官改行簡式審判程序審理。
    理  由
一、被告乙○○對於上揭家庭暴力傷害犯罪事實已於本院審判時
    坦承不諱，核與告訴人甲○○於接受檢察事務官詢問時所述
    情節相符，而告訴人甲○○之左胸前確受有挫傷之傷害，有
    新泰醫院醫師診療甲○○後所開立之醫師診斷證明書影本乙
    份在卷可憑，本件事證明確，被告犯行堪以認定。
二、按被告乙○○與告訴人甲○○曾為夫妻關係，二人具有家庭
    暴力防治法第三條第一款所定之家庭成員關係。核被告之家
    庭暴力行為係犯刑法第刑法第二百七十七條第一項之傷害罪
    。爰審酌被告犯罪成因、動機、目的、與被害人關係、手段
    、被害人受傷程度、被告犯罪後坦認犯行，並當庭對被害人
    表示歉意之態度等一切情狀，處如主文所示之刑，併諭知如
    易科罰金之折算標準，以資懲儆。
三、原聲請簡易判決處刑意旨另稱：被告乙○○與甲○○曾為夫
    妻關係，二人具有家庭暴力防治法第三條第一款所定之家庭
    成員關係。被告乙○○因曾對甲○○施以暴力毆打，經本院
    家事法庭於九十三年九月二十九日以九十三年度家護字第八
    一六號核發民事通常保護令，裁定禁止被告乙○○對甲○○
    實施身體上或精神上不法之侵害。詎料被告乙○○仍於同年
    八月十四日晚上，因小孩照顧問題，二人發生爭執，被告乙
    ○○遂前住在甲○○斯時位於台北縣新莊市○○路二八一號
    四樓住處，以徒手毆打甲○○左胸，致其受有左胸前挫傷之
    傷害，對其為身體上為不法之侵害，而違反前開保護令，認
    被告乙○○除上述傷害罪外，另犯家庭暴力防治法第五十條
    第一款之違反保護令罪。惟本院家事法庭係於九十三年九月
    二十九日，始以九十三年度家護字第八一六號核發民事通常
    保護令，裁定禁止被告乙○○對甲○○實施身體上或精神上
    不法之侵害，有該保護令影本可考，而本件被告乙○○傷害
    犯行發生於九十三年八月十四日，係於上開保護令作成生效
    之前，被告之行為在客觀上無從成立犯家庭暴力防治法第五
    十條第一款之違反保護令罪，公訴檢察官於九十四年八月十
    八日本院行準備程序時，當庭表示不再追訴被告此部分罪行
    ，對於起訴事實予以減縮，而依原聲請簡易判決處刑意旨，
    檢察官認本件被告成立之傷害犯行與所涉違犯家庭暴力防治
    法第五十條第一款之違反保護令罪部分有方法結果之牽連犯
    裁判上一罪關係，故本院不另為無罪之諭知。
四、末按被告乙○○係被訴犯刑法第二百七十七條第一項普通傷
    害罪，其屬第一審管轄之案件，且法定刑度符合刑事訴訟法
    第二百七十三條之一得行簡式審判程序之要件，被告於本院
    行準備程序時對被訴事實為認罪之陳述，經受命法官告以簡
    式審判程序之旨，並聽取檢察官、被告意見後，由本院合議
    庭依刑事訴訟法第二百七十三條之一第一項規定，裁定由受
    命法官獨任進行簡式審判程序，附此敘明。
據上論斷，應依刑事訴訟法第二百九十九條第一項前段、第四百
五十二條、第二百七十三條之一，刑法第二百七十七條第一項、
第四十一條第一項前段，罰金罰鍰提高標準條例第一條前段、第
二條 ，判決如主文。
本案經檢察官楊仲農到庭執行職務。
中　　華　　民　　國　　94　　年　　8 　　月　　31　　日
                  刑事第四庭    法　官  陳恆寬
以上正本證明與原本無異
如不服本判決應於送達後10日內向本院提出上訴狀
                                書記官　許志豪
中　　華　　民　　國　　94　　年　　9 　　月　　5 　　日
附錄論罪科刑法條全文
中華民國刑法第二百七十七條條
傷害人之身體或健康者，處三年以下有期徒刑、拘役或一千元以
下罰金。
犯前項之罪因而致人於死者，處無期徒刑或七年以上有期徒刑；
致重傷者，處三年以上十年年以下有期徒刑。
